臺灣臺北地方法院刑事判決　　　　　　 100年度侵訴字第69號
公　訴　人　臺灣臺北地方法院檢察署檢察官
被　　　告　林春成
上列被告因犯搶奪等案件，經檢察官提起公訴（一百年度偵字第
一七九四五號、第一九五五五號），嗣於本院準備程序進行中，
被告就被訴事實為有罪之陳述，經本院合議庭裁定由受命法官獨
任進行簡式審判程序，本院判決如下：
    主      文
林春成竊盜，累犯，處有期徒刑月，扣案之鑰匙伍拾支均沒收
；又意圖為自己不法之所有，而搶奪他人之動產，累犯，處有期
徒刑柒月，扣案之鴨舌帽壹頂及手套貳組均沒收；又竊盜，累犯
，處有期徒刑月，扣案之鑰匙伍拾支均沒收；又意圖為自己不
法之所有，而搶奪他人之動產，累犯，處有期徒刑柒月，扣案之
口罩壹個及黑色手套壹組均沒收；又竊盜，累犯，處有期徒刑
月；又竊盜，累犯，處有期徒刑月，扣案之鑰匙伍拾支均沒收
；又竊盜，累犯，處有期徒刑月，扣案之鑰匙伍拾支均沒收；
又竊盜，累犯，處有期徒刑月；又意圖為自己不法之所有，而
搶奪他人之動產，累犯，處有期徒刑柒月，扣案之口罩壹個沒收
；又竊盜，累犯，處有期徒刑月；又竊盜，累犯，處有期徒刑
肆月；又意圖為自己不法之所有，而搶奪他人之動產，累犯，處
有期徒刑捌月，扣案之口罩壹個及手套貳組均沒收；又意圖性騷
擾，乘人不及抗拒而為觸摸其胸部之行為，處有期徒刑月；又
竊盜，累犯，處有期徒刑月；又竊盜，累犯，處有期徒刑肆月
，扣案之鑰匙伍拾支均沒收。應執行有期徒刑年，扣案之鑰匙
伍拾支、鴨舌帽壹頂、手套貳組及口罩壹個均沒收。
    事實及理由
一、本件犯罪事實及證據，除犯罪事實一補充記載「林春成前（
    一）於民國九十六年間因犯竊盜罪，經臺灣板橋地方法院於
    九十七年一月七日以九十六年度易字第三七○四號判決分別
    判處有期徒刑七月、七月、五月、五月，應執行有期徒刑一
    年二月，於九十七年一月二十八日確定；（二）復於九十五
    年間因犯詐欺罪，經臺灣嘉義地方法院於九十六年十月二十
    五日以九十六年度嘉簡字第一五○一號判處有期徒刑六月，
    減為有期徒刑三月，於九十七年二月四日確定；上開（一）
    、（二）所示二罪，經臺灣板橋地方法院於九十七年四月三
    十日以九十七年度聲字第一二六九號裁定應執行有期徒刑一
    年四月，於九十七年六月十一日確定，於九十八年二月四日
    因縮短刑期執行完畢。」等語、犯罪事實一（一）補充記載
    「並竊得該重型機車內安全帽二頂」等語、犯罪事實一（四
    ）第五行補充記載「中華郵政股份有限公司金融卡」等語、
    犯罪事實一（七）第三行關於「竊取廖英凱所有車號Ｍ六二
    —七五五號機車一臺」之記載應更正為「竊取廖英凱之父所
    有，由廖英凱使用之車號Ｍ六二—七五五號機車一臺及其內
    安全帽一頂」、犯罪事實一（八）補充記載「並竊得該筆記
    型電腦相關配件」等語、犯罪事實一（九）第五行補充記載
    「健保卡」等語、犯罪事實一（十）第一行關於「於一百年
    八月二十日晚上七時許，搭乘捷運後步行至臺北市○○區○
    ○街七六號前，以身上所帶同款車系之鑰匙」之記載應更正
    為「於一百年八月二十日晚上九時許起至翌日（即一百年八
    月二十一日）深夜二時三十分許止期間內某時許，搭乘捷運
    後步行至臺北市○○區○○街七六號前，乘林楷傑疏未拔取
    車號ＣＮＲ—八八九號普通重型機車鑰匙之際，徒手」外，
    均引用檢察官起訴書（如附件）之記載。
二、按刑法第三百二十五條第一項所謂搶奪，係乘人不備而掠取
    之，故須使用不法腕力，自財物所持人支配範圍內，移轉於
    自己之所持，最高法院十九年上字第五三三號著有判例意旨
    可資參照。核被告林春成所為，係犯刑法第三百二十條第一
    項之普通竊盜罪、同法第三百二十五條第一項之搶奪罪及性
    騷擾防治法第二十五條第一項之意圖性騷擾，乘人不及抗拒
    而為觸摸其胸部之行為罪。被告所犯上開普通竊盜罪、搶奪
    罪及意圖性騷擾，乘人不及抗拒而為觸摸其胸部之行為罪共
    十五罪，犯意各別，行為互殊，應分論併罰。查被告前（一
    ）於九十六年間因犯竊盜罪，經臺灣板橋地方法院於九十七
    年一月七日以九十六年度易字第三七○四號判決分別判處有
    期徒刑七月、七月、五月、五月，應執行有期徒刑一年二月
    ，於九十七年一月二十八日確定；（二）復於九十五年間因
    犯詐欺罪，經臺灣嘉義地方法院於九十六年十月二十五日以
    九十六年度嘉簡字第一五○一號判處有期徒刑六月，減為有
    期徒刑三月，於九十七年二月四日確定；上開（一）、（二
    ）所示二罪。經臺灣板橋地方法院於九十七年四月三十日以
    九十七年度聲字第一二六九號裁定應執行有期徒刑一年四月
    ，於九十七年六月十一日確定，於九十八年二月四日因縮短
    刑期執行完畢；（三）又於九十八年間因犯竊盜罪，經臺灣
    板橋地方法院於九十八年六月十六日以九十八年度易字第一
    三五六號判決分別判處有期徒刑三月、三月、三月、四月、
    六月，應執行有期徒刑一年三月，於九十八年七月六日確定
    ；（四）再於九十八年間因犯竊盜罪，經臺灣士林地方法院
    於九十九年五月十一日以九十九年度簡字第四○五號判決判
    處有期徒刑四月，於九十九年六月十四日確定；上開（三）
    、（四）所示二罪，經臺灣士林地方法院於九十九年七月十
    五日以九十九年度聲字第一一二八號裁定應執行有期徒刑一
    年六月，於九十九年八月九日確定，於九十九年十月二十三
    日因縮短刑期執行完畢，有臺灣高等法院被告全國前案紀錄
    表在卷可按，其於有期徒刑之執行完畢後，五年內故意再犯
    有期徒刑以上之本罪，為累犯，應均依刑法第四十七條第一
    項之規定，分別加重其刑。又被告在其上開犯罪事實一（一
    ）至（十三）所示竊盜、搶奪部分犯行未為任何有偵查犯罪
    職權之公務員已知悉前，不逃避接受裁判而當場向警員自首
    一節，有記載被告自首情形之調查筆錄三份附卷可稽，是被
    告既已向該管公務員申述犯罪事實，而不逃避接受裁判，已
    合於刑法第六十二條前段所定對於未發覺之犯罪自首而接受
    裁判之要件，就被告所犯犯罪事實一（一）至（十三）所示
    竊盜、搶奪部分犯行，均依該條規定減輕其刑，並分別依法
    先加後減。爰審酌被告前有竊盜等前科，素行不佳，有臺灣
    高等法院被告前案紀錄表一份在卷可資佐證，年輕力壯，卻
    不思以正當途徑賺取所得，竟因一時缺錢，竟徒手為本件竊
    盜機車犯行，並騎乘機車在路上伺機尋找對象徒手行搶，而
    於短短十一天之期間內為本件十四件竊盜、搶奪犯行，另為
    逞一己私慾，竟在公共場所徒手觸摸女性胸部，顯不尊重他
    人對於身體自主權利，對告訴人Ａ女心理造成傷害，所為對
    社會治安影響甚鉅、犯罪手段惡劣、所生危害重大，惟犯後
    坦承犯行、態度尚可，兼衡其犯罪之動機、目的、情節、手
    段、生活狀況、智識程度及被害人所受之損害等一切情狀，
    分別量處如主文所示之刑，並定其應執行之刑。扣案之鑰匙
    五十支、鴨舌帽一頂、手套二組及口罩一個均為被告所有，
    分別為供犯罪所用或犯罪預備之物，業據被告於警詢時供承
    在卷，爰依刑法第三十八條第一項第二款規定均宣告沒收。
據上論斷，應依刑事訴訟法第二百七十三條之一第一項、第二百
九十九條第一項前段、第三百十條之二、第四百五十四條第二項
，性騷擾防治法第二十五條第一項，刑法第十一條前段、第三百
二十條第一項、第三百二十五條第一項、第四十七條第一項、第
六十二條前段、第三十八條第一項第二款、第五十一條第五款、
第九款、第十款，刑法施行法第一條之一第一項、第二項前段，
判決如主文。
本案經檢察官吳宇青到庭執行職務
中    華    民    國   100    年    11    月    30    日
                          臺灣臺北地方法院刑事第七庭
                              法      官  雷淑雯
以上正本證明與原本無異。
上正本證明與原本無異。
如不服本判決，應於判決送達後十日內，向本院提出上訴狀（應
抄附繕本），並應敘述具體理由；其未敘述上訴理由者，應於上
訴期間屆滿後二十日內向本院補提理由書（均須按他造當事人之
人數附繕本）「切勿逕送上級法院」。告訴人或被害人如對於本
判決不服者，應具備理由請求檢察官上訴，其上訴期間之計算係
以檢察官收受判決正本之日期為準。
                              書  記  官  蕭君卉
中    華    民    國   100    年    11    月    30    日
附錄本案論罪科刑法條全文
中華民國刑法第三百二十條
意圖為自己或第三人不法之所有，而竊取他人之動產者，為竊盜
罪，處五年以下有期徒刑、拘役或五百元以下罰金。
意圖為自己或第三人不法之利益，而竊佔他人之不動產者，依前
項之規定處斷。
前二項之未遂犯罰之。

中華民國刑法第三百二十五條
意圖為自己或第三人不法之所有，而搶奪他人之動產者，處六月
以上五年以下有期徒刑。
因而致人於死者，處無期徒刑或七年以上有期徒刑，致重傷者，
處三年以上十年以下有期徒刑。
第一項之未遂犯罰之。

性騷擾防治法第二十五條
意圖性騷擾，乘人不及抗拒而為親吻、擁抱或觸摸其臀部、胸部
或其他身體隱私處之行為者，處二年以下有期徒刑、拘役或科或
併科新臺幣十萬元以下罰金。
前項之罪，須告訴乃論。 

附件：